【裁判字號】    95,上易,1174
【裁判日期】    950721
【裁判案由】    竊盜
【裁判全文】
臺灣高等法院刑事判決                95年度上易字第1174號
上  訴  人
即  被  告  乙○○
                      號12樓.
                    （另案於臺灣桃園監獄執行中）
上列上訴人因竊盜案件，不服臺灣桃園地方法院94年度簡上字第
442號，中華民國95年5月11日第一審判決（起訴案號：臺灣桃園
地方法院檢察署94年度偵字第14117號，暨檢察官移送併案審理
案號：同署94年度偵字第18767號、第19980號），提起上訴，本
院判決如下：
    主  文
上訴駁回。
    事  實
一、乙○○前於民國九十一年間因犯傷害罪，經臺灣桃園地方法
    院以九十一年度易字第二０八七號案件判處有期徒刑三月，
    如易科罰金，以三百元折算一日確定，嗣於九十二年十月二
    十日易科罰金執行完畢（於本案構成累犯）。復於九十四年
    間因贓物案件，經臺灣桃園地方法院以九十四年度易字第四
    七九號案件判處有期徒刑六月，於同年九月五日確定，甫於
    九十五年二月十六日入監服刑迄今。詎猶不知悔改，竟基於
    意圖為自己不法所有之概括犯意，於下列時間、地點，連續
    多次實施竊盜行為：
  (一)於九十四年七月十日十八時許，在桃園縣中壢市○○街十號
    前，以其所有之自備鑰匙啟動丙○○停放該處之車牌號碼Ｓ
    ＬＧ─四七一號輕型機車（登記名義人為張琴玉）引擎後竊
    取之，得手後供己騎乘代步之用。嗣於同日二十三時許，騎
    乘該部機車前往友人黃玉坤位於桃園縣中壢市○○○街一號
    十三樓住處訪友，並將該車停放在該處樓下，翌日凌晨二、
    三時，乙○○欲離去之際，將上開機車及鑰匙交付借給黃玉
    坤騎乘使用（黃玉坤所涉收受贓物罪嫌部分，另由臺灣桃園
    地方法院以九十五年度易字第三七０號案件審理中）。後於
    九十四年七月二十日二十三時三十分許，黃玉坤騎乘該部機
    車行經桃園縣平鎮市○○路與環南路路口，因有違反道路交
    通安全相關規則行為，為警攔停舉發，始查悉上情，並扣得
    乙○○所有而持以竊車之鑰匙一把。
  (二)復於九十四年七月十一日上午七時至八時許，在桃園縣中壢
    市○○路與中央東路，以其所有之自備鑰匙啟動丁○○停放
    該處之車牌號碼ＶＮＤ─一二０號輕型機車引擎後竊取之，
    得手後供己騎乘代步之用。嗣於九十四年七月十三日上午十
    一時許，乙○○騎乘該部機車行經桃園縣中壢市○○街一四
    七號前，適為警查獲，並扣得其所有用以行竊之鑰匙一把。
  (三)又於九十四年十月二十二日十六時許，在桃園縣中壢市○○
    路一０四號前，以其所有之自備鑰匙插入丁嘉榮停放該處之
    車牌號碼ＲＸＷ─０六七號輕型機車電門，發動引擎後竊取
    之，得手後供己騎乘代步之用。嗣於九十四年十一月七日上
    午十一時許，騎經桃園縣中壢市○○○路○段三十號前，適
    為警查獲，並扣得上開鑰匙一把。
二、案經桃園縣政府警察局中壢分局報告臺灣桃園地方法院檢察
    署檢察官偵查後聲請簡易判決處刑，暨桃園縣政府警察局平
    鎮、中壢分局報請同署檢察官偵查後移送併案審理，嗣經臺
    灣桃園地方法院改適用通常程序審判。
    理  由
壹、程序部分：
一、本案經桃園縣政府警察局中壢分局報告臺灣桃園地方法院檢
    察署檢察官偵查後聲請簡易判決處刑，暨桃園縣政府警察局
    平鎮、中壢分局報請同署檢察官偵查後移送併案審理，嗣經
    原審合議庭改依第一審通常程序審理，合先敘明。
二、按被告以外之人於審判外之言詞或書面陳述，除法律有規定
    者外，不得作為證據。又被告以外之人於審判外之陳述，經
    當事人於審判程序同意作為證據，法院審酌該言詞陳述或書
    面陳述作成時之情況，認為適當者，亦得為證據。當事人、
    代理人或辯護人於法院調查證據時，知有第一百五十九條第
    一項不得為證據之情形，而未於言詞辯論終結前聲明異議者
    ，視為有前項之同意，刑事訴訟法第一百五十九條第一項及
    第一百五十九條之五分別定有明文。查檢察官及被告乙○○
    對於被害人丙○○、丁○○及甲○○於警詢時之陳述，在原
    審審理期日皆當庭表示同意援用調查，且經原審於審理時逐
    一提示並告以要旨，均表示無意見，亦未於本案言詞辯論終
    結前聲明異議，審酌被害人丙○○、丁○○及甲○○與被告
    素不相識，僅為單純被害人，而彼等於警詢所為之陳述均係
    就各自親身經歷之事實所為者，核無違法取證或證明力顯然
    過低之情事，依其等陳述作成時之狀況，並無不適當之情形
    ，自均得為證據。
貳、實體部分：
一、認定犯罪事實所憑之證據及理由：
    上揭犯罪事實，業據上訴人即被告乙○○於原審及本院審理
    時自白不諱，而上開機車失竊情形，復經被害人丙○○、丁○○及甲○○於警詢時指述明確，並有被害人丙○○、丁○○及甲○○分別出具之贓物認領保管單、車輛竊盜車牌失竊
    資料個別查詢報表─查詢車輛認可資料、車輛竊盜詳細資料
    畫面各一份在卷足憑，另有供發動機車引擎以竊取機車之鑰
    匙三把扣案可資佐證，堪信被告前開任意性自白核與事實相
    符。本案事證明確，被告犯行堪以認定，應予依法論罪科刑
    。
二、論罪：
  (一)按被告行為後，刑法第五十六條連續犯之規定，業於九十四
    年二月二日修正公布刪除，定於九十五年七月一日施行，則
    被告之犯行，因行為後新法業已刪除連續犯之規定，此刪除
    雖非犯罪構成要件之變更，但顯已影響行為人刑罰之法律效
    果，自屬法律有變更，依新法第二條第一項規定，比較新、
    舊法結果，仍應適用較有利於被告之行為時法律即舊法論以
    連續犯（最高法院九十五年第八次刑事庭會議決議參照）。
    另連續數行為而犯同一之罪名，均在新法施行前者，新法施
    行後，應依新法第二條第一項之規定，適用最有利於行為人
    之法律。被告所為連續數行為，均在新法施行前，依新法第
    二條第一項之規定，亦適用最有利於行為人之行為時法律即
    舊法第五十六條論以連續犯。
  (二)核被告乙○○所為，均係犯刑法第三百二十條第一項之普通
    竊盜罪。被告先後三次竊盜行為，時間緊接，方法相同，所
    犯係犯罪構成要件相同之罪名，顯係基於概括犯意反覆為之
    ，屬連續犯，應依修正前刑法第五十六條規定論以一罪並加
    重其刑。
  (三)本件既有修正前刑法第五十六條連續犯之適用，原聲請簡易
    判決處刑意旨雖未敘及如犯罪事實欄一(一)、(三)所示被告竊取
    機車之事實，惟此部分與原聲請簡易判決處刑且論罪之犯罪
    事實既有連續犯之裁判上一罪關係，應為起訴效力所及，且
    經檢察官移送併案審理（九十四年度偵字第一八七六七號、
    第一九九八０號），自為聲請效力所及，本院自應併予審理
    。
  (四)另按新修正刑法第二條第一項之規定，係規範行為後法律變
    更所生新舊法律比較適用之準據法，於新法施行後，應適用
    新法第二條第一項之規定，為「從舊從輕」之比較。新修正
    刑法第四十七條第一項關於累犯加重規定「受徒刑之執行完
    畢，或一部之執行而赦免後，五年以內故意再犯有期徒刑以
    上之罪者，為累犯，加重本刑至二分之一。」，對新法施行
    前，故意再犯有期徒刑以上之罪，構成累犯之加重規定，新
    舊法並無不同，依新修正刑法「從舊從輕」原則，應適用修
    正前刑法第四十七條規定。被告前於九十一年間因犯傷害罪
    ，經原審判處有期徒刑三月，如易科罰金，以三百元折算一
    日確定，於九十二年十月二十日易科罰金執行完畢，有本院
    被告前案紀錄表一件在卷可佐，其於五年以內再犯本案有期
    徒刑以上之罪，為累犯，應依修正前刑法第四十七條規定加
    重其刑，並依同法第七十條規定遞予加重之。
三、維持原判決及駁回上訴之理由：
    原審以簡易判決所科之刑以宣告緩刑、得易科罰金之有期徒
    刑及拘役或罰金為限；另檢察官聲請以簡易判決處刑之案件
    ，經法院認為有第四百五十一條之一第四項但書規定，應適
    用通常程序審判之，刑事訴訟法第四百四十九條、第四百五
    十二條分別定有明文。查本件被告乙○○於短短三個月期間
    內，連續竊盜犯行達三件之多，且屢遭警查獲卻仍不知省惕
    而一再行竊，本次犯罪又為累犯，依法即應加重其刑，實不
    宜僅處以六月以下有期徒刑，已非得以簡易判決處刑之案件
    ，故由原審合議庭依法改用通常程序審判，以被告另犯如犯
    罪事實欄一(一)、(三)所示竊盜罪行，與公訴人原聲請簡易判決
    之犯罪事實有連續犯之裁判上一罪關係，原簡易庭判決未及
    審酌於此，容有未洽，爰予以撤銷改判，適用（修正前）刑
    法第五十六條、第三百二十條第一項、第四十七條、第三十
    八條第一項第二款，罰金罰鍰提高標準條例第一條前段，並
    審酌被告乙○○身強體壯，不知循正當途徑賺取錢財，僅因
    缺乏機車供己代步，竟多次竊取他人機車，不尊重他人之財
    產權，及其行竊之方法、竊盜所得財物價值、所生危害，於
    審理之初僅坦承部分犯行，就如犯罪事實欄一(一)所示之竊盜
    犯行矢口否認，迨經證人黃玉坤到庭證述後，被告始坦承之
    態度等一切情狀，量處有期徒刑壹年捌月，又扣案之鑰匙三
    把，均係被告所有而供行竊所用之物，業據其供承在卷，皆
    依刑法第三十八條第一項第二款規定宣告沒收。經核認事用
    法，並無違誤，量刑亦屬妥當。又行為後，法律有變更者，
    依修正前刑法第二條第一項之規定，以適用裁判時法為原則
    ，如行為時法有利於行為人，則例外適用行為時法; 依修正
    後刑法第二條第一項規定，以適用行為時法為原則，惟如裁
    判時法有利於行為人，則例外的適用裁判時法。以往實務見
    解，認原判決未及比較適用新舊法時，上訴後，雖比較結果
    以舊法有利於行為人，而原判決別無其他撤銷事由，仍應由
    本院以此為由撤銷改判。惟修正後之規定係以適用行為時法
    為原則，因此原判決雖未及比較適用，然上訴本院後，經比
    較新舊法，行為後之法律並非較有利於行為人，仍應適用行
    為時法即修正前刑法第四十七條、第五十六條，則原判決適
    用行為時法即無不當，自不構成撤銷之事由。被告上訴意旨
    仍執陳詞，否認犯罪，指摘原判決不當，為無理由，應予駁
    回。
參、適用法律：
據上論斷，應依刑事訴訟法第368條，判決如主文。
本案經檢察官呂丁旺到庭執行職務。
中    華    民    國    95    年    7     月    21    日
                  刑事第十八庭審判長法  官  溫耀源
                                    法  官  周政達
                                    法  官  邱同印
以上正本證明與原本無異。
不得上訴。
                                    書記官  莊昭樹
中    華    民    國    95    年    7     月    21    日
附錄：本案論罪科刑法條全文
中華民國刑法第三百二十條
意圖為自己或第三人不法之所有，而竊取他人之動產者，為竊盜
罪，處五年以下有期徒刑、拘役或五百元以下罰金。
意圖為自己或第三人不法之利益，而竊佔他人之不動產者，依前
項之規定處斷。
前二項之未遂犯罰之。


司法院資訊處製作；財團法人民間司法改革基金會備份。
